臺灣高雄地方法院民事判決　九十一年度婚字第三二七號
　　原　　　告　甲○○
右當事人間請求離婚事件，本院判決如左：
    主    文
准原告與被告離婚。
訴訟費用由被告負擔。
    事    實
甲、原告方面：
一、聲明：求為判決准原告與被告離婚；訴訟費用由被告負擔。
二、陳述：被告於民國八十六年間無故攜子離家出走，戶籍亦四處遷移躲藏，其間竟
    於八十年三月九日假冒原告名義領取老年給付新台幣（下同）八十八萬七千六百
    五十二年，迭經催討，均置之不理，原告僅能打零工過日，倍感艱辛，而兩造因
    個性不合，被告又素來好賭，多年來即因被告好賭而爭吵不休，被告離家出走後
    ，雙方更形同陌路，系爭婚姻顯難繼續維持，爰依民法第一千零五十二條第二項
    規定請求離婚。
三、證據：提出戶籍謄本、被告冒領保險給付申請書及支票、存證信函等影本為證，
    並聲請詢問證人張郁惠。
乙、被告方面：
一、未為聲明，但其陳述略以：如果原告補償伊贍養費，伊願意離婚，而伊本來住台
    北縣新莊，房子被拍賣後，就在台北縣樹林租屋，原告每次都來來去去，原告在
    九十一年一月份還曾到中和住處住過二次。而原告的勞保健保費用都是伊繳納的
    ，勞保老年給付由伊支領，並無不對，且原告係有外遇才想要離婚。
二、證據：聲請詢問證人張瑞炎。
    理    由
一、按有民法第一千零五十二條第一項以外之重大事由，難以維持婚姻者，夫妻之一
    方得請求離婚。但其事由應由夫妻之一方負責者，僅他方得請求離婚，民法第一
    千零五十二條第二項定有明文。又婚姻存續之目的，乃在於夫妻雙方為經營對等
    人格者間之婚姻共同生活，冀求夫妻關係之圓滿。
    查原告主張兩造現婚姻關係存續中，然被告領走原告老年給付之事實，為被告所
    不爭執，復據原告提出戶籍謄本及被告冒領保險給付申請書及支票、存證信函為
    證，自堪信為真實。是本件所應審究者，系爭婚姻是否有繼續維持之必要？
    經查：
    (一)證人即原告之妹張郁惠到庭證稱：「原、被告結婚時住在板橋，那時我們經常
      來往，我嫂子喜歡賭博，因為賭博招會，後來倒會，房子被法院查封，所以我
      哥哥搬到楊梅與我父母一起住，那時我嫂子沒有一起搬到楊梅。」等語（見本
      院九十一年四月九日言詞辯論筆錄）。
    (二)證人即兩造之子張瑞炎證稱：「兩造沒有分居，但是我母親說的生活費開銷都
      是由我支付，我父親都沒有支付。平常我會與我父親聯絡，但是原告提起訴訟
      這段時間都沒有聯絡。我父親九十一年一月份有到家裡去，我知道有過夜。我
      現在與我母親住在一起，我父親住在楊梅。我姑姑有來找過我們，但是只有待
      一、二個鐘頭。八十六年之後，我父母還有聯絡，有通電話，但是沒有住在一
      起。」等語（見本院九十一年五月二十四日言詞辯論筆錄）。
    (三)綜上，本院審酌系爭婚姻業因兩造對於勞保老年給付由被告領取一事而無法諒
      解，互有爭執，且原告對於被告習於賭博之印象深刻，而被告亦陳稱倘原告補
      償贍養費，則願意離婚之情，又兩造於最後言詞辯論時相互指責，言詞激烈，
      此外，未見兩造有為經營對等人格間之共同生活，復求夫妻關係圓滿之努力，
      參照首揭說明，原告主張兩造婚姻有難以維持之重大事由等語，尚堪採信，而
      被告辯稱原告係有外遇而訴請離婚云云，未舉證以實其說，是系爭婚姻上開破
      綻非應由原告一方負責，是其請求與被告離婚，與法相合，應予准許。
二、結論：原告之訴為有理由，依民事訴訟法第七十八條判決如主文。
中　　　華　　　民　　　國　　九十一　　年　　　五　　　月　　三十一　　日
                              臺灣高雄地方法院家事法庭
~B法　　　官　楊智守
右為正本係照原本作成。
如不服本判決，應於送達後廿日內，向本院提出上訴狀並表明上訴理由，如於本判決
宣示後送達前提起上訴者，應於判決送達後十日內補提上訴理由書（須附繕本）。
中　　　華　　　民　　　國　　九十一　　年　　　五　　　月　　三十一　　日
~B法院書記官　劉企萍
